【裁判字號】    97,訴,1116
【裁判日期】    971203
【裁判案由】    搶奪等
【裁判全文】
臺灣臺南地方法院刑事判決              97年度訴字第1116號
公  訴  人  臺灣臺南地方法院檢察署檢察官
被      告  甲○○
                  （現於臺灣台南監獄台南分監執行中）
上列被告因搶奪等案件，經檢察官提起公訴（96年度調偵字第49
8號），本院判決如下：
    主  文
甲○○意圖為自己不法之所有，而搶奪他人之動產，累犯，處有
期徒刑捌月。
被訴傷害部分公訴不受理。
    事  實
一、甲○○曾因竊盜罪及違反毒品危害防制條例，經本院分別以
    95年度易緝字第28號判處有期徒刑8月，以95年度訴字第645
    號判處有期徒刑1年2月確定在案，並經合併定應執行刑有期
    徒刑1年9月確定，嗣經入監服刑後，而所犯竊盜罪及違反毒
    品危害防治條例案件復經減刑定應執行有期徒刑1年，而於
    民國96年7月16日縮刑期滿執行完畢。
二、甲○○與丙○○為男女朋友關係，於97年2月22日上午8時許
    ，在臺南縣西港鄉檨林村中周寮8號住處外，甲○○因丙○
    ○欲分手離去，而與丙○○發生爭執，並徒手毆打丙○○成
    傷（傷害部分業經撤回告訴）。期間，甲○○見丙○○褲袋
    內放大同牌型號ＴＣ839號紅色行動電話一支外露，欲將之
    納為己用，竟基於意圖為自己不法之所有，趁丙○○不備之
    際，即自丙○○褲袋取走該行動電話，得手後預供己使用，
    丙○○則趁隙離去。
三、案經丙○○訴請臺灣臺南地方法院檢察署檢察官偵查起訴。
    理  由
一、有罪部分
  (一)前開事實，業經被告於本院審理時坦承不諱，核與證人丙○
    ○於於偵、審中結證情節相符，足認被告前開任意性之自白
    核與事證相符，應堪予採信。是本件事證明確，被告犯行堪
    以認定。
  (二)核被告所為，係犯刑法第325條第1項搶奪罪。又被告有事實
    欄所示之前科紀錄，此有臺灣高等法院被告前案紀錄表及臺
    灣臺南地方法院檢察署刑案資料查註紀錄表各1件在卷可稽
    ，其受有期徒刑執行完畢後5年內故意再犯本件有期徒刑以
    上之罪，為累犯，應依刑法第47條第1項規定加重其刑。爰
    審酌被告係因告訴人丙○○欲分手而發生爭執時，見丙○○
    放置於褲袋之行動電話外露，乃趁其不及防備而搶奪該行動
    電話，預供一己使用，足見其所有權概念薄弱，惟念其犯後
    能坦承犯行，尚有悔意，且搶奪物價值非鉅，並當庭向告訴
    人丙○○道歉，經告訴人丙○○表示願意原諒被告（見本院
    卷第118頁、第119頁）等一切情狀，量處如主文所示之刑，
    以資懲戒。
二、不受理部分
  (一)按告訴乃論之罪，告訴人於第一審辯論終結前，得撤回其告
    訴；又告訴乃論之罪未經告訴，或經撤回者，應諭知不受理
    之判決，刑事訴訟法第238條第1項、第303條第3款分別定有
    明文。
  (二)本件告訴人丙○○告訴被告傷害部分，公訴人認係觸犯刑法
    第277條第1項之傷害罪嫌，依同法第284條之規定，係告訴
    乃論之罪。茲經告訴人丙○○當庭撤回告訴，揆之首開說明
    ，自應諭知不受理之判決。
據上論斷，依刑事訴訟法第299條第1項前段、第303條第3款、刑
法第325條第1項、第47條第1項，判決如主文。
本案經檢察官乙○○到庭執行職務
中    華    民    國    97    年    12    月    3     日
            刑事第七庭    審判長法  官  賴純慧
                                法  官  鄧希賢
                                法  官  田幸艷
以上正本證明與原本無異。
如不服本判決應於收受本判決後10日內向本院提出上訴書狀，並
應敘述具體理由。其未敘述上訴理由者，應於上訴期間屆滿後20
日內向本院補提理由書狀（均須按他造當事人之人數附繕本）「
切勿逕送上級法院」。
                                書記官  莊文茹
中    華    民    國    97    年    12    月    4     日
附錄法條：
中華民國刑法第325條（普通搶奪罪）
意圖為自己或第三人不法之所有，而搶奪他人之動產者，處6月
以上5年以下有期徒刑。
因而致人於死者，處無期徒刑或 7 年以上有期徒刑，致重傷者，
處 3 年以上 10 年以下有期徒刑。
第 1 項之未遂犯罰之。


司法院資訊處製作；財團法人民間司法改革基金會備份。
